【裁判字號】    88,訴,2322
【裁判日期】    890125
【裁判案由】    毒品危害防制條例
【裁判全文】
臺灣臺中地方法院刑事判決                        八十八年度訴字第二三二二號
    公  訴  人  台灣台中地方法院檢察署檢察官
    被      告  乙○○
右列被告因毒品危害防制條例案件，經檢察官提起公訴（八十八年度偵字第一九七九
八號），本院判決如左：
    主  文
乙○○連續轉讓第二級毒品，處有期徒刑柒月。
    事  實
一、乙○○基於概括之犯意，自民國八十八年九月初起，至同年月九日凌晨二時許止
    ，在台中市○區○○路二六號七樓之十一室住處，連續三次無償轉讓少許第二級
    毒品安非他命供甲○○（施用毒品部分另案由檢察官偵辦）施用。嗣於同年月九
    日凌晨三時三十分許，在上址為警查獲。
二、案經台中市警察局第一分局報告臺灣臺中地方法院檢察署檢察官偵查起訴。
    理  由
一、訊之被告乙○○矢口否認有何轉讓安非他命之犯行，辯稱：伊沒有免費提供安非
    他命供甲○○施用，係甲○○自行攜帶安非他命至伊住處施用云云。然查：被告
    於前揭時地，如何無償提供安非他命供甲○○施用之事實，業據證人甲○○迭於
    警訊時及偵審中證述明確。證人陳建宏於警訊時亦證稱：因為甲○○要吸食安非
    他命，所以邀伊一同前往乙○○住處等語。即被告於偵查中亦坦承提供安非他命
    與甲○○一起施用（參見八十八年九月九日訊問筆錄）。證人甲○○、陳建宏與
    被告素無怨隙，衡情應無誣指被告之必要。被告前開辯詞，顯係卸責之詞，不足
    採信。事證明確，被告犯行堪以認定。
二、按安非他命係毒品危害防制條例第二條第二項第二款所規定之第二級毒品，核被
    告所為，係犯同條例第八條第二項之轉讓第二級毒品罪。被告持有第二級毒品之
    低度行為，已為轉讓之高度行為所吸收，不另論罪。被告先後三次轉讓犯行，時
    間緊接，觸犯構成要件相同之罪名，顯係基於概括犯意反覆為之，應依連續犯之
    規定論以一罪，並加重其刑。爰審酌被告轉讓毒品供他人施用，戕害他人健康，
    及其犯罪之手段、所生危害、犯罪後之態度等一切情狀，量處如主文所示之刑。
據上論斷，應依刑事訴訟法第二百九十九條第一項前段，毒品危害防制條例第八條第
二項，刑法第十一條前段、第五十六條，判決如主文。
中      華      民      國      八十九    年    一      月    二十五    日
                                    臺灣臺中地方法院刑事第二庭
                                       法  官 陳  文  燦
右正本證明與原本無異。
如不服本判決，應於送達後十日內向本院提出上訴狀（須附繕本），上訴於台灣高等
法院台中分院。
                                        書記官
中      華      民      國    八十九      年    一      月   二十五     日
附錄論罪科刑法條
毒品危害防制條例第八條第二項：轉讓第二級毒品者，處六月以上五年以下有期徒刑
，得併科新臺幣七十萬元以下罰金。


司法院資訊處製作；財團法人民間司法改革基金會備份。
